臺灣高雄地方法院刑事判決
110年度訴字第541號
公  訴  人  臺灣高雄地方檢察署檢察官
被      告  李秀惠


上列被告因偽造文書等案件，經檢察官提起公訴（109年度偵緝
字第1064號），及移送併辦（110年度偵字第17190號），本院判
決如下：
    主  文
李秀惠犯行使偽造私文書罪，共貳罪，各處有期徒刑參月，如易
科罰金，以新臺幣壹仟元折算壹日。又犯如附表一、二主文欄所
示之罪，各處如附表一、二主文欄所示之刑。再犯行使偽造私文
書罪，處有期徒刑肆月，如易科罰金，以新臺幣壹仟元折算壹日
。應執行有期徒刑柒月，如易科罰金，以新臺幣壹仟元折算壹日
。
未扣案之玉山銀行「visa御璽」信用卡申請書及國泰世華商業銀
行「KOKO Icash聯名白金卡」信用卡申請書、如附表一編號4、2
0、26、附表二編號2、3所示簽單、讓渡書上之張淑惠署名共玖
枚均沒收。未扣案之犯罪所得共新臺幣柒萬參仟玖佰玖拾陸元沒
收，於全部或一部不能沒收或不宜執行沒收時，追徵其價額。
    事  實
一、李秀惠與施有欣為男女朋友，張淑惠為施有欣已故父親施用
    基之友人。李秀惠因缺錢花用，明知金融機構審核核發信用
    卡係以申辦人本人財力、信用及生活條件等為授信基礎，而
    張淑惠乃瘖啞人士，並無穩固工作及資力可申辦信用卡，亦
    未授權其代為申辦信用卡，竟分別意圖為自己不法所有，各
    基於行使偽造（準）私文書、詐欺取財（得利）等犯意，分
    別為下列行為：
  ㈠自民國107年7月13日前之某時，在不詳地點，以不詳方式取
    得張淑惠身分證影本、張淑惠名下屏東歸來郵局帳號000000
    00000000號帳戶存摺封面影本後，以不詳方式偽造上開存摺
    內頁107年2月23日至同年7月13日之餘額、歷次提款、匯款
    存款等不實交易明細，而偽造屬私文書性質之存摺存款紀綠
    ，藉此表彰張淑惠具備相當之存款、金融往來信用條件，復
    於107年11月21日某時，至址設高雄市○○區○○○路000號之玉
    山銀行七賢分行，冒張淑惠名義填寫「visa御璽」信用卡申
    請書，登載其本人所使用行動電話0000000000號、住所：高
    雄市○○區○○○路000巷00號供作聯絡方式及帳單寄送地址，並
    填具不實工作經歷及學歷，在正卡申請人欄位偽造「張淑惠
    」 署押1枚，表彰係張淑惠本人申請信用卡之意，完成偽造
    私文書，檢附上開張淑惠身分證影本、偽造存摺（含封面、
    內頁）作為財力證明，提交玉山銀行七賢分行承辦人員以行
    使，經呈轉玉山銀行總行徵審人員收件初步審核上開不實之
    申請書、存摺交易明細資料後，以行動電話0000000000號聯
    繫照會，李秀惠接聽時佯為張淑惠本人，致令玉山銀行徵審
    人員誤信李秀惠即為張淑惠本人，且具充足之徵信條件，准
    以核發信用卡卡號0000-0000-0000-0000號信用卡，並寄送
    至李秀惠所填載住處，由李秀惠簽領開卡使用，足生損害於
    張淑惠、玉山銀行及財團法人聯合信用卡處理中心對於信用
    卡審核管理之正確性。
  ㈡李秀惠取得上開玉山銀行信用卡，另基於詐欺取財、詐欺得
    利及行使偽造（準）私文書等犯意，分別於附表一所示時間
    ，佯為真正持卡人張淑惠前往附表一所示之特約機構，以「
    一定額度內免簽名方式刷卡」、「在刷卡簽帳單之持卡人簽
    名欄上偽造署名方式刷卡」或「在網站輸入張淑惠上開之玉
    山銀行信用卡卡號、授權碼、有效年月及刷卡金額等資料，
    表示張淑惠同意以其信用卡進行線上刷卡，完成偽造準私文
    書，並上傳至該等網站以行使」等付費方式，致使附表一所
    示特約機構誤認係張淑惠進行刷卡而陷於錯誤同意接受刷卡
    ，因而交付商品、免除費用予李秀惠，並使玉山銀行於各該
    特約機構請款時須代為墊付所消費之款項，而足以生損害於
    張淑惠、玉山銀行及各該特約機構。
  ㈢李秀惠另於107年12月5日某時，冒張淑惠名義填寫國泰世華
    商業銀行「KOKO Icash聯名白金卡」信用卡申請書，登載其
    本人所使用行動電話0000000000號、住所：高雄市○○區○○○
    路000巷00號供作聯絡方式及帳單寄送地址，並填具不實工
    作經歷及月收入，在正卡申請人欄位偽造「張淑惠」 署押1
    枚，表彰係張淑惠本人申請信用卡之意，完成偽造私文書，
    檢附上開張淑惠身分證影本、偽造存摺（含封面、內頁）作
    為財力證明，寄送予國泰世華商業銀行承辦人員以行使，經
    國泰世華商業銀行徵審人員收件初步審核上開不實之申請書
    、存摺交易明細資料後，於同年月13日14時12分許，以行動
    電話0000000000號聯繫照會，李秀惠佯為張淑惠本人，致令
    國泰世華商業銀行徵審人員誤信李秀惠即為張淑惠本人，且
    具充足之徵信條件，准以核發信用卡卡號0000-0000-0000-0
    000號信用卡，並寄送至李秀惠所填載住處，由李秀惠簽領
    開卡使用，足生損害於張淑惠、國泰世華商業銀行及財團法
    人聯合信用卡處理中心對於信用卡審核管理之正確性。
  ㈣李秀惠取得上開國泰世華商業銀行信用卡後，另基於詐欺取
    財（得利）及行使偽造（準）私文書等犯意，分別於附表二
    所示時間，佯為真正持卡人張淑惠前往附表所示之特約機構
    ，以「一定額度內免簽名方式刷卡」、「在刷卡簽帳單之持
    卡人簽名欄上偽造署名後刷卡」或「在網站輸入張淑惠上開
    之玉山銀行信用卡卡號、授權碼、有效年月及刷卡金額等資
    料，表示張淑惠同意以其信用卡進行線上刷卡，完成偽造準
    私文書，並上傳至該等網站以行使」等付費方式，致使附表
    二所示特約機構誤認係張淑惠進行刷卡而陷於錯誤同意接受
    刷卡，因而交付商品、提供勞務、加值服務或免除費用予李
    秀惠，並使國泰世華商業銀行於各該特約機構請款時須代為
    墊付所消費之款項，而足以生損害於張淑惠、國泰世華商業
    銀行及各該特約機構。
  ㈤嗣李秀惠因無力繳納卡費，張淑惠收受上開2銀行之催繳通知
    ，始悉遭冒名盜辦信用卡刷卡，並報警究辦，李秀惠經臺灣
    高雄地方檢察署（下稱高雄地檢署）通緝到案，為圖脫免卸
    責，竟另基於行使偽造私文書之犯意，於109年10月5日前之
    某時，以不詳方式偽造張淑惠簽名於讓渡書上，並於「張淑
    惠」偽造署押密接處按捺其本人指印，表彰張淑惠本人簽名
    、劃押同意將上開信用卡2張讓與予李秀惠使用，藉此向李
    秀惠借得資金共6萬元之意，而完成偽造私文書即簽立日期1
    06年11月29日、同年月30日之讓渡書2份，復於109年10月5
    日將上開偽造私文書寄送高雄地檢署以行使，足生損害於張
    淑惠及高雄地檢署犯罪偵查之正確性。
二、案經高雄市政府警察局新興分局報告高雄地檢署檢察官偵查
    起訴，及國泰世華商業銀行告訴高雄地檢署檢察官移送併辦
    。
    理  由
一、證據能力部分：
    被告以外之人於審判外之陳述，雖不符刑事訴訟法第159 條
    之1至之4之規定，然經當事人於審判程序同意作為證據，法
    院審酌該言詞陳述或書面陳述作成時之情況，認為適當者，
    亦得為證據。刑事訴訟法第159 條之5 第1 項定有明文。本
    案所引用之被告以外之人於審判外之言詞或書面陳述，業經
    本院審理時予以提示並告以要旨，且各經檢察官及被告李秀
　　惠表示意見，當事人已知上述證據乃屬傳聞證據，且明示同
    意作為本案之證據使用（見本院110年度訴字第541號卷【下
    稱本院卷】第57頁），復本院審酌上開證據作成時之情況，
    並無違法取證或其他瑕疵，認為以之作為證據為適當，而具
    有證據能力。
二、認定事實所憑之證據：
    訊據被告李秀惠固坦承於上開時間、地點，為告訴人張淑惠
　　申辦上開玉山銀行、國泰世華商業銀行之信用卡，並持上開
    玉山銀行、國泰世華商業銀行信用卡消費如附表一、二所示
    金額之商品及服務，並於附表一、二所示簽單上簽立告訴人
    姓名等事實，然矢口否認有何行使偽造私文書、行使偽造準
    私文書、詐欺取財、詐欺得利之犯行，辯稱：是施用基和張
    淑惠要求我幫忙辦信用卡，存摺、身分證等資料都是他們交
    給我的，我沒有偽造，是因為張淑惠是瘖啞人士，才留我的
    電話，信用卡申辦書及其上張淑惠名字均是我寫的，後來核
    發的信用卡，我給張淑惠現金，卡給我用，都有得到張淑惠
    的授權，讓渡書是施用基和張淑惠在場時製作的，其上張淑
    惠的簽名不是我簽的，但指印是我蓋的云云。經查：
  ㈠被告有於上揭時、地，為告訴人申辦上開玉山銀行、國泰世
    華商業銀行之信用卡，並於申辦書上簽立告訴人之姓名，又
    持上開玉山銀行、國泰世華商業銀行信用卡消費如附表一、
    二所示金額之商品及服務，並於附表一、二所示簽單上簽立
    告訴人姓名，亦將簽有告訴人姓名及蓋有被告指印之讓渡書
    寄送至高雄地檢署等情，業據被告坦認在案（見本院卷第50
    -51頁），並有玉山銀行信用卡申請書及消費明細、國泰世
    華商業銀行信用卡申請書及消費明細、告訴人郵局存摺內頁
    、信用卡消費簽單、讓渡書、告訴人郵局帳戶交易明細、內
    政部警政署刑事警察局110年2月1日刑紋字第1100004902號
    鑑定書等件在卷可稽（見警一卷第19-24、33-36頁；偵一卷
    第109頁；偵二卷第47-49、81、103-106、129-145、151-15
    2頁），此部分事實，堪以認定。
　㈡至被告辯稱：讓渡書是施用基和張淑惠在場時製作的，其上
    張淑惠的簽名不是我簽的，但指印是我蓋的云云，參以告訴
    人於偵查時證稱：讓渡書上簽名和指印均非我所為，施用基
    在107年6月中風，讓渡書上施用基的名字亦非施用基自己簽
    名等語（見偵二卷第65頁），而讓渡書上指印經送內政部警
    政署刑事警察局鑑定，鑑定結果認讓渡書上指印為被告所為
    等情，亦有內政部警政署刑事警察局110年2月1日刑紋字第1
    100004902號鑑定書附卷可查（見偵二卷第103-106頁），是
    被告提出於高雄地檢署之讓渡書上之告訴人簽名，是否確非
    告訴人親簽，而係被告偽簽乙情，尚非無據。況被告偵查時
    原稱讓渡書上簽名為張淑惠所簽，指印亦為告訴人所蓋等語
    （見偵二卷第112頁），迄至被告知悉讓渡書經送內政部警
    政署刑事警察局鑑定，鑑定結果認讓渡書上指印為被告所為
    等情後，始改稱讓渡書上簽名為張淑惠所簽，然指印則為被
    告所蓋等語（見本院卷第51頁），然觀諸讓渡書指印蓋印之
    位置係緊鄰出讓人張淑惠簽名位置之左下方，指印下方尚有
    出讓人地址欄位，再下方始為承讓人欄位，且承讓人欄位為
    空白等情，有讓渡書附卷可查（見偵二卷第47-49頁），對
    照讓渡書各欄位之相對位置，顯見此指印係代表出讓人而非
    承讓人之意，被告卻蓋印於此，自係用以誤導此為告訴人所
    蓋印之意，益徵讓渡書上告訴人簽名係被告所為，而非張淑
    惠親簽之情。
　㈢又被告辯稱申辦信用卡及使用信用卡均獲告訴人授權云云，
    參以告訴人於警詢時證稱：我在108年9月收到國泰世華商業
    銀行的催繳通知單，才知道我證件被冒用申辦信用卡，隔月
    又收到玉山銀行的催繳通知單，我去聯合徵信中心查詢，才
    確認我被冒用申辦這二家銀行的信用卡，信用卡申請書上簽
    名都不是我的簽名，且電話、地址亦非我的資料，地址好像
    是我朋友施用基小孩的家，之前施用基有我家鑰匙等語（見
    警一卷第16-17頁）；於偵查時亦證稱：玉山銀行、國泰世
    華商業銀行信用卡均非我申請，我不知道是誰去辦的，李秀
    惠是施用基兒子的女友，但我也沒有授權李秀惠使用我的信
    用卡，而且我郵局存摺內頁不像信用卡申請書所附的那樣，
    應該是空白的，我是後來收到催繳通知才知道這件事等語（
    見偵二卷第64-65頁），審酌告訴人證述前後一致，且具體
    詳細，上開玉山銀行、國泰世華商業銀行信用卡究否為被告
    冒用告訴人身分而申辦並持之消費等情，尚非無據。復參酌
    告訴人郵局帳戶自107年1月1日至107年12月31日間，僅有2
    筆利息匯入之交易紀錄，顯見被告為告訴人申辦信用卡時提
    出之告訴人郵局存摺內頁影印資料與實際告訴人郵局帳戶之
    交易情形不同，有上開玉山銀行、國泰世華商業銀行信用卡
    申辦所附郵局存摺內頁影印資料及中華郵政股份有限公司屏
    東郵局109年12月14日屏營字第1092900683號函及附件附卷
    可查（見偵一卷第43-51、75-80頁），且上開玉山銀行、國
    泰世華商業銀行信用卡申辦資料留存之電話、地址、電子信
    箱等聯絡資訊均為被告所有，而非告訴人所有，相關照會及
    帳單寄送亦係根據此等留存資料辦理等情，亦有通聯調閱查
    詢單、國泰世華商業銀行作業部109年3月9日國世卡部字第1
    090000214號函、玉山銀行信用卡暨支付金融事業處109年3
    月16日玉山卡（信）字第1090000248號函、玉山銀行信用卡
    申請書、國泰世華商業銀行信用卡申請書、國泰世華商業銀
    行信用卡作業部109年7月14日國世卡部字第1090000656號函
    、玉山銀行信用卡暨支付金融事業處109年7月20日玉山卡（
    信）字第1090000775號函在卷可稽（見警一卷第11-14、19
    、22頁；偵一卷第35、67頁），又上開玉山銀行、國泰世華
    商業銀行信用卡均係由被告持之消費乙情，亦為被告所坦認
    ，綜合上情，實與一般民眾申辦信用卡之情形有別，本院審
    酌告訴人證述與上開客觀事證可以勾稽，足認被告確有為事
    實欄所載偽造告訴人郵局存摺交易明細，冒用告訴人身分申
    辦上開玉山銀行、國泰世華商業銀行信用卡，並持之消費等
    事實。被告對此雖辯稱係給告訴人現金，告訴人授權其使用
    信用卡云云，然此與告訴人上開證詞不符，亦無任何事證可
    資佐證，況被告為圖脫免卸責，於本案偵查時，偽造張淑惠
    簽名於讓渡書上，並於「張淑惠」偽造署押密接處按捺其本
    人指印，表彰張淑惠本人簽名、劃押同意將上開信用卡2張
    讓與予李秀惠使用，藉此向李秀惠借得資金共6萬元之意，
    將讓渡書寄送至臺灣高雄地方檢察署等情，均如上述，苟被
    告所辯為真，其又何需偽造「讓渡書」徐圖欺瞞偵查機關，
    益徵被告申辦及使用上開玉山銀行、國泰世華商業銀行信用
    卡時，並未獲告訴人授權之事實已甚明確。
  ㈣綜上所述，被告前揭所辯，均不足採。本案事證已臻明確，
    被告前揭犯行，堪以認定，應依法論科。
三、論罪科刑：
  ㈠按在紙上或物品上之文字、符號、圖畫、照像，依習慣或特
    約，足以為表示其用意之證明者，關於本章及本章以外各罪
    ，以文書論；錄音、錄影或電磁紀錄，藉機器或電腦之處理
    所顯示之聲音、影像或符號，足以為表示其用意之證明者，
    亦同，刑法第220條定有明文。而網路刷卡交易係持卡人在
    特約商店之網頁，將刷卡購買商品或取得服務利益之意思，
    以文字或代替文字之符號、圖畫，輸入電腦網路網頁欄位，
    藉由電信業者提供之網路訊息傳送服務功能，並經網路系統
    將上開電磁記錄加以傳發輸送，之後由他人電腦終端設備予
    以接收、儲存，並賴終端設備螢幕顯示此等足以為表示其用
    意之證明，性質上應屬刑法第220條第2項規定之準文書，應
    以文書論。就附表一編號42-45部分、附表二編號33、46、4
    7、51、57，被告以網路設備連接TAOBAO網路商店消費部分
    ，自屬行使偽造準私文書。
　㈡次按信用卡交易過程，係持卡人向特約商店提示信用卡，由
    持卡人在簽帳單上簽名，確認交易之標的及金額，再由特約
    商店核對該信用卡之有效性及持卡人之身份同一性無訛後，
    特約商店即將該簽帳單送交聯合信用卡處理中心請款轉知發
    卡機構撥款，故簽帳單具有持卡人與特約商店之交易契約書
    之性質，並具有持卡人經由聯合信用卡處理中心請求發卡機
    構撥款之請求書或指示文件之性質，且在信用卡簽帳單上偽
    簽姓名，單從形式上觀察，即足以知悉其表示已收受特約商
    店所交付之商品或提供之服務，含有收據之性質，故行為人
    冒用他人名義於信用卡簽帳單上簽名，應構成刑法第210 條
    之偽造私文書罪，而行為人在偽造簽帳單之後，持向特約商
    店行使，自屬行使偽造私文書之行為。又按刑法第339 條第
    1 項、第2 項分別規定詐欺取財罪及詐欺得利罪，前者之行
    為客體係指財物，後者則指取得債權、免除債務、延期履行
    債務或提供勞務等財物以外之財產上不法利益。
  ㈢核被告就事實欄一㈠、㈢、㈤部分所為，均係犯刑法第216條、
    第210條之行使偽造私文書罪。被告就犯罪事實一㈡、㈣部分
    所為，其中附表一編號1-3、5-12、14-16、19、22、23、25
    、27-38、40、41、46、47部分，係犯刑法第339第1項之詐
    欺取財罪；附表一編號13、17、18、21、24、39部分係犯刑
    法第339第2項之詐欺得利罪；附表一編號4、20部分係犯刑
    法第216條、第210條之行使偽造私文書罪、第339第1項之詐
    欺取財罪；附表一編號26部分係犯刑法第216條、第210條之
    行使偽造私文書罪、第339 第2項之詐欺得利罪；附表一編
    號42-45部分，係犯刑法第220條、216條、第210條之行使偽
    造準私文書罪、第339第1項之詐欺取財罪。其中附表二編號
    4-17、19-21、24-32、34-36、38-42、44、45、48-50、52-
    55部分，係犯刑法第339第1項之詐欺取財罪；附表二編號1
    、18、22、23、37、43、56係犯刑法第339第2項之詐欺得利
    罪；附表二編號2、3部分係犯刑法第216條、第210條之行使
    偽造私文書罪、第339第1項之詐欺取財罪；附表二編號33、
    46、47、51、57部分，係犯刑法第220條、216條、第210條
    之行使偽造準私文書罪、第339第1項之詐欺取財罪。事實欄
    一㈠、㈡（附表一編號4、20、26部分）、㈢、㈣（附表二編號2
    、3部分）、㈤，被告偽造「張淑惠」署名之行為，為偽造私
    文書之階段行為，而其偽造私文書後復持以行使，該偽造之
    低度行為，為行使之高度行為所吸收，均不另論罪。另事實
    欄㈡（附表一編號4、20、26部分）、㈣（附表二編號2、3部
    分）乃以一行使偽造私文書之行為，同時觸犯詐欺取財（得
    利）及行使偽造私文書罪；事實欄㈡（附表一編號42-45部分
    ）、㈣（附表二編號33、46、47、51、57部分）乃以一行使
    偽造私文書之行為，同時觸犯詐欺取財及行使偽造準私文書
    罪，均為想像競合犯，各應依刑法第55條前段規定，從一重
    之行使偽造私文書罪、行使偽造準私文書罪處斷。又事實欄
    ㈠、㈡（編號1-47）㈢、㈣（編號1-57）、㈤等罪，犯意各別，
    行為互異，應分論併罰。
  ㈣爰以行為人責任為基礎，審酌被告為智識成熟之人，非無謀
    生能力，竟不思以正當途徑賺取財富，明知自身並無足額清
    償債務之能力，因一時貪念，未取得告訴人同意而逕自冒用
    告訴人名義而申辦玉山銀行及國泰世華商業銀行信用卡，並
    持之盜刷消費詐取財物及利益，所為除造成告訴人財產上損
    害外，其冒刷信用卡之行為，更擾亂身分識別及信用卡之交
    易秩序，妨礙金融秩序之安定，又於偵查時為脫免罪責，冒
    用告訴人名義簽立讓渡書意圖混淆偵查方向，所為殊值非難
    。並審酌被告否認犯行之犯後態度，兼衡其犯罪動機、手段
    及犯罪所得，又被告雖與告訴人、玉山銀行、國泰世華商業
    銀行達成調解，惟僅就告訴人部分於111年3月31日審理期日
    當庭給付2000元，玉山銀行及國泰世華商業銀行部分則未依
    約履行，暨被告於本院審理中自陳高職肄業之智識程度，經
    濟狀況勉持、無婚姻關係、無子女之生活狀況等一切情狀，
    分別量處如主文所示之刑，並均諭知易科罰金之折算標準。
    末考量被告所犯上述各罪，犯罪時間均在107年至108年間，
    犯罪手法類似，且已實際賠償告訴人張淑惠，如以實質累加
    方式定執行刑，則處罰之刑度顯將超過其行為之不法內涵，
    而違反罪責原則，爰定應執行刑如主文所示，並諭知易科罰
    金之折算標準。
四、沒收：
　㈠按偽造之印章、印文或署押，不問屬於犯人與否，沒收之，
    刑法第219 條定有明文。又被告持以行使之偽造文書，既已
    交付他人收受，則該物非屬被告所有，除該偽造文書上之偽
    造署押應依刑法第219 條予以沒收外，即不得再對該文書諭
    知沒收。查被告就玉山銀行及國泰世華商業銀行信用卡申請
    書、附表一編號4、20、26、附表二編號2、3所載簽單及讓
    渡書上偽造之署押雖均未扣案，然無積極證據證明業已滅失
    ，依刑法第219 條之規定，不問屬於被告與否，皆應予宣告
    沒收。至偽造之玉山銀行及國泰世華商業銀行信用卡申請書
    、簽單、讓渡書，既已交付各銀行行員、商店店員及高雄地
    檢署收執，非屬被告所有之物，自無從為沒收之諭知。
　㈡被告持上開玉山銀行及國泰世華商業銀行信用卡消費之金額
    ，扣除被告已繳費之部分後，尚未清償之款項共73996元，
    有調解筆錄及本院電話紀錄查詢表附卷可查（見本院卷第14
    5-147、213-215頁），屬被告犯罪所得，且未據扣案，為避
    免被告因犯罪而坐享犯罪所得，爰依刑法第38條之1 第1 項
    前段及第3 項規定，就此犯罪所得宣告沒收，且於全部或一
    部不能沒收或不宜執行沒收時，追徵其價額。
五、另臺灣高雄地方檢察署檢察官以110年度偵字第17190號移送
    併辦部分，因與本件（即事實欄一㈢、㈣）起訴有罪部分為事
    實相同之同一案件，當為起訴之效力所及，本院自得併予審
    理，附此敘明。
據上論斷，應依刑事訴訟法第299 條第1 項前段，刑法第216 條
、第210 條、第220 條第2 項、第339 條第1 項、第2 項、第55
條、第41條第1 項前段、第8 項、第51條第5 款、第219 條、第
38條之1 第1 項、第3 項、第40條之2 第1 項，刑法施行法第1 
條之1 第1 項，判決如主文。
本案經檢察官王建中提起公訴，檢察官鄭舒倪移送併辦，檢察官
邱柏峻到庭執行職務。
中　　華　　民　　國　　111 　年　　4 　　月　　28　　日
                  刑事第四庭    法　官  王俊彥
　　　　　　　　　              法  官  楊書琴
　　　　　　　　　              法  官  陳芷萱
因疫情而遲誤不變期間，得向法院聲請回復原狀。
以上正本證明與原本無異。
如不服本判決應於收受送達後20日內向本院提出上訴書狀，並應
敘述具體理由；如未敘述上訴理由者，應於上訴期間屆滿後20日
內向本院補提理由書（均須按他造當事人之人數附繕本）「切勿
逕送上級法院」。
中　　華　　民　　國　　111 　年　　4 　　月　　28　　日
　　　　　　　　　　　　　　　　書記官  林怡秀
　　　　　　　　　
附表一：玉山銀行visa御璽信用卡消費明細
編號 消費日期　　 商店名稱 詐得財產或利益 消費金額（新臺幣） 簽單 主文 1 107/12/01 DOLLARS MALL大樂 商品 883 否 李秀惠犯詐欺取財罪，處有期徒刑貳月，如易科罰金，以新臺幣壹仟元折算壹日。 2 107/12/01 愛國超市一壹大店 商品 311 否 李秀惠犯詐欺取財罪，處有期徒刑貳月，如易科罰金，以新臺幣壹仟元折算壹日。 3 107/12/03 全國加油站三多站 商品 97 否 李秀惠犯詐欺取財罪，處有期徒刑貳月，如易科罰金，以新臺幣壹仟元折算壹日。 4 107/12/03 大富珠寶銀樓 商品 20200 是 （未能調閱） 李秀惠犯行使偽造私文書罪，處有期徒刑參月，如易科罰金，以新臺幣壹仟元折算壹日。 5 107/12/07 小三美日一高雄新崛江門市 商品 716 否 李秀惠犯詐欺取財罪，處有期徒刑貳月，如易科罰金，以新臺幣壹仟元折算壹日。 6 107/12/07 LDS 商品 60 否 李秀惠犯詐欺取財罪，處有期徒刑貳月，如易科罰金，以新臺幣壹仟元折算壹日。 7 107/12/08 家樂福一光華店 商品 666 否 李秀惠犯詐欺取財罪，處有期徒刑貳月，如易科罰金，以新臺幣壹仟元折算壹日。 8 107/12/09 康是美藥妝新雄文門市 商品 699 否 李秀惠犯詐欺取財罪，處有期徒刑貳月，如易科罰金，以新臺幣壹仟元折算壹日。 9 107/12/10 寶雅生活館高雄民生店 商品 944 否 李秀惠犯詐欺取財罪，處有期徒刑貳月，如易科罰金，以新臺幣壹仟元折算壹日。 10 107/12/11 一新書局 商品 294 否 李秀惠犯詐欺取財罪，處有期徒刑貳月，如易科罰金，以新臺幣壹仟元折算壹日。 11 107/12/14 康是美藥妝新雄文門市 商品 700 否 李秀惠犯詐欺取財罪，處有期徒刑貳月，如易科罰金，以新臺幣壹仟元折算壹日。 12 107/12/17 小三美日一高雄新崛江門市 商品 1058 否 李秀惠犯詐欺取財罪，處有期徒刑貳月，如易科罰金，以新臺幣壹仟元折算壹日。 13 107/12/19 財團法人金融聯合徵信中心 免除服務費之債務 80 否 李秀惠犯詐欺得利罪，處有期徒刑貳月，如易科罰金，以新臺幣壹仟元折算壹日。 14 107/12/21 熊寶貝寵物用品有限公司 商品 397 否 李秀惠犯詐欺取財罪，處有期徒刑貳月，如易科罰金，以新臺幣壹仟元折算壹日。 15 107/12/23 愛國超市一壹大店 商品 208 否 李秀惠犯詐欺取財罪，處有期徒刑貳月，如易科罰金，以新臺幣壹仟元折算壹日。 16 108/1/10 屈臣氏S0144廣州店 商品 1137 否 李秀惠犯詐欺取財罪，處有期徒刑貳月，如易科罰金，以新臺幣壹仟元折算壹日。 17 108/1/10 台灣之星電信股份有限公司 免除服務費之債務 1696 否 李秀惠犯詐欺得利罪，處有期徒刑貳月，如易科罰金，以新臺幣壹仟元折算壹日。 18 108/1/21 台灣之星電信股份有限公司 免除服務費之債務 833 否 李秀惠犯詐欺得利罪，處有期徒刑貳月，如易科罰金，以新臺幣壹仟元折算壹日。 19 108/1/28 NET高十二店 商品 1099 否 李秀惠犯詐欺取財罪，處有期徒刑貳月，如易科罰金，以新臺幣壹仟元折算壹日。 20 108/02/02 家樂福一光華店 商品 4140 是 （未能調閱） 李秀惠犯行使偽造私文書罪，處有期徒刑參月，如易科罰金，以新臺幣壹仟元折算壹日。 21 108/02/18 財團法人金融聯合徵信中心 免除服務費之債務 80 否 李秀惠犯詐欺得利罪，處有期徒刑貳月，如易科罰金，以新臺幣壹仟元折算壹日。 22 108/03/21 愛國超市一壹大店 商品 273 否 李秀惠犯詐欺取財罪，處有期徒刑貳月，如易科罰金，以新臺幣壹仟元折算壹日。 23 108/03/21 全國加油站三多自助加油 商品 58 否 李秀惠犯詐欺取財罪，處有期徒刑貳月，如易科罰金，以新臺幣壹仟元折算壹日。 24 108/03/21 台哥大語音繳費 免除服務費之債務 1188 否 李秀惠犯詐欺得利罪，處有期徒刑貳月，如易科罰金，以新臺幣壹仟元折算壹日。 25 108/03/22 寶雅生活館高雄三多店 商品 746 否 李秀惠犯詐欺取財罪，處有期徒刑貳月，如易科罰金，以新臺幣壹仟元折算壹日。 26 108/03/22 臺灣高雄地方法院 免除應繳之裁判費 1500 是 （已調閱） 李秀惠犯行使偽造私文書罪，處有期徒刑參月，如易科罰金，以新臺幣壹仟元折算壹日。 27 108/03/23 旺來昌實業股份有限公司 商品 335 否 李秀惠犯詐欺取財罪，處有期徒刑貳月，如易科罰金，以新臺幣壹仟元折算壹日。 28 108/03/24 愛國超市一壹大店 商品 237 否 李秀惠犯詐欺取財罪，處有期徒刑貳月，如易科罰金，以新臺幣壹仟元折算壹日。 29 108/04/20 愛國超市一壹大店 商品 175 否 李秀惠犯詐欺取財罪，處有期徒刑貳月，如易科罰金，以新臺幣壹仟元折算壹日。 30 108/04/21 愛國超市一壹大店 商品 300 否 李秀惠犯詐欺取財罪，處有期徒刑貳月，如易科罰金，以新臺幣壹仟元折算壹日。 31 108/05/05 愛國超市一壹大店 商品 342 否 李秀惠犯詐欺取財罪，處有期徒刑貳月，如易科罰金，以新臺幣壹仟元折算壹日。 32 108/05/08 全國加油站三多自助加油 商品 88 否 李秀惠犯詐欺取財罪，處有期徒刑貳月，如易科罰金，以新臺幣壹仟元折算壹日。 33 108/05/12 愛國超市一壹大店 商品 192 否 李秀惠犯詐欺取財罪，處有期徒刑貳月，如易科罰金，以新臺幣壹仟元折算壹日。 34 108/05/13 愛國超市一壹大店 商品 182 否 李秀惠犯詐欺取財罪，處有期徒刑貳月，如易科罰金，以新臺幣壹仟元折算壹日。 35 108/05/16 愛國超市一壹大店 商品 214 否 李秀惠犯詐欺取財罪，處有期徒刑貳月，如易科罰金，以新臺幣壹仟元折算壹日。 36 108/06/06 家樂福一光華店 商品 1448 否 李秀惠犯詐欺取財罪，處有期徒刑貳月，如易科罰金，以新臺幣壹仟元折算壹日。 37 108/06/06 全國加油站三多自助加油 商品 86 否 李秀惠犯詐欺取財罪，處有期徒刑貳月，如易科罰金，以新臺幣壹仟元折算壹日。 38 108/06/06 熊寶貝寵物用品有限公司 商品 710 否 李秀惠犯詐欺取財罪，處有期徒刑貳月，如易科罰金，以新臺幣壹仟元折算壹日。 39 108/07/19 台灣大哥大帳單 免除服務費之債務 1055 否 李秀惠犯詐欺得利罪，處有期徒刑貳月，如易科罰金，以新臺幣壹仟元折算壹日。 40 108/07/19 屈臣氏S0144廣州店 商品 697 否 李秀惠犯詐欺取財罪，處有期徒刑貳月，如易科罰金，以新臺幣壹仟元折算壹日。 41 108/07/19 燦坤3C一新光華店 商品 269 否 李秀惠犯詐欺取財罪，處有期徒刑貳月，如易科罰金，以新臺幣壹仟元折算壹日。 42 108/07/19 TAOBAO.COM 商品 399 否 李秀惠犯行使偽造準私文書罪，處有期徒刑參月，如易科罰金，以新臺幣壹仟元折算壹日。 43 108/07/21 TAOBAO.COM 商品 84 否 李秀惠犯行使偽造準私文書罪，處有期徒刑參月，如易科罰金，以新臺幣壹仟元折算壹日。 44 108/07/23 TAOBAO.COM 商品 242 否 李秀惠犯行使偽造準私文書罪，處有期徒刑參月，如易科罰金，以新臺幣壹仟元折算壹日。 45 108/07/31 TAOBAO.COM 商品 84 否 李秀惠犯行使偽造準私文書罪，處有期徒刑參月，如易科罰金，以新臺幣壹仟元折算壹日。 46 108/08/09 屈臣氏S0144廣州店 商品 537 否 李秀惠犯詐欺取財罪，處有期徒刑貳月，如易科罰金，以新臺幣壹仟元折算壹日。 47 108/08/10 旺來昌實業股份有限公司 商品 353 否 李秀惠犯詐欺取財罪，處有期徒刑貳月，如易科罰金，以新臺幣壹仟元折算壹日。 


附表二：國泰世華商業銀行KOKO Icash聯名白金卡
編號 消費日期　　 商店名稱 詐得財產或利益 消費金額 （元） 簽單 主文 1 2018/12/18 光南大批發 ICASH加值 500*2= 1000 否 李秀惠犯詐欺得利罪，處有期徒刑貳月，如易科罰金，以新臺幣壹仟元折算壹日。 2 2018/12/19  福西珠寶銀樓 商品 28230 是（未能調閱） 李秀惠犯行使偽造私文書罪，處有期徒刑參月，如易科罰金，以新臺幣壹仟元折算壹日。 3 2018/12/22 大富珠寶銀樓 商品 15140 是（未能調閱） 李秀惠犯行使偽造私文書罪，處有期徒刑參月，如易科罰金，以新臺幣壹仟元折算壹日。 4 2018/12/24 小三美日一高雄新崛江門市 商品 890 否 李秀惠犯詐欺取財罪，處有期徒刑貳月，如易科罰金，以新臺幣壹仟元折算壹日。 5 2018/12/28 台灣麥當勞 商品 183 否 李秀惠犯詐欺取財罪，處有期徒刑貳月，如易科罰金，以新臺幣壹仟元折算壹日。 6 2018/12/29 家樂福光華店 商品 2163 否 李秀惠犯詐欺取財罪，處有期徒刑貳月，如易科罰金，以新臺幣壹仟元折算壹日。 7 2019/01/04 大統百貨和平店 商品 448 否 李秀惠犯詐欺取財罪，處有期徒刑貳月，如易科罰金，以新臺幣壹仟元折算壹日。 8 2019/01/09 愛國超市一壹大店 商品 237 否 李秀惠犯詐欺取財罪，處有期徒刑貳月，如易科罰金，以新臺幣壹仟元折算壹日。 9 2019/01/13 愛國超市一壹大店 商品 458 否 李秀惠犯詐欺取財罪，處有期徒刑貳月，如易科罰金，以新臺幣壹仟元折算壹日。 10 2019/01/14 愛國超市一壹大店 商品 307 否 李秀惠犯詐欺取財罪，處有期徒刑貳月，如易科罰金，以新臺幣壹仟元折算壹日。 11 2019/01/14  屈臣氏S0163一心店 商品 517 否 李秀惠犯詐欺取財罪，處有期徒刑貳月，如易科罰金，以新臺幣壹仟元折算壹日。 12 2019/01/14 中油一四维三路站 商品 120 否 李秀惠犯詐欺取財罪，處有期徒刑貳月，如易科罰金，以新臺幣壹仟元折算壹日。 13 2019/01/16 屈臣氏S0144廣州店 商品 269 否 李秀惠犯詐欺取財罪，處有期徒刑貳月，如易科罰金，以新臺幣壹仟元折算壹日。 14 2019/01/18 熊寶貝寵物用品有限公司 商品 1154 否 李秀惠犯詐欺取財罪，處有期徒刑貳月，如易科罰金，以新臺幣壹仟元折算壹日。 15 2019/01/24 港商雅虎資訊股份有限公司 商品 296 否 李秀惠犯詐欺取財罪，處有期徒刑貳月，如易科罰金，以新臺幣壹仟元折算壹日。 16 2019/01/29 愛國超市一壹大店 商品 216 否 李秀惠犯詐欺取財罪，處有期徒刑貳月，如易科罰金，以新臺幣壹仟元折算壹日。 17 2019/02/07  東急屋百貨一英明店 商品 544 否 李秀惠犯詐欺取財罪，處有期徒刑貳月，如易科罰金，以新臺幣壹仟元折算壹日。 18 2019/02/21 財團法人金融聯合徵信中心 免除服務費之債務 80 否 李秀惠犯詐欺得利罪，處有期徒刑貳月，如易科罰金，以新臺幣壹仟元折算壹日。 19 2019/02/22 鞋全家福三多店 商品 490 否 李秀惠犯詐欺取財罪，處有期徒刑貳月，如易科罰金，以新臺幣壹仟元折算壹日。 20 2019/02/23 康是美藥妝新雄文門市 商品 909 否 李秀惠犯詐欺取財罪，處有期徒刑貳月，如易科罰金，以新臺幣壹仟元折算壹日。 21 2019/02/26 高鐵台中站 高鐵票 790 否 李秀惠犯詐欺取財罪，處有期徒刑貳月，如易科罰金，以新臺幣壹仟元折算壹日。 22 2019/02/26  UBER *TRIP 提供勞務 204 否 李秀惠犯詐欺得利罪，處有期徒刑貳月，如易科罰金，以新臺幣壹仟元折算壹日。 23 2019/02/26 UBER *TRIP  提供勞務 201 否 李秀惠犯詐欺得利罪，處有期徒刑貳月，如易科罰金，以新臺幣壹仟元折算壹日。 24 2019/02/26  高鐵左營站 高鐵票 790 否 李秀惠犯詐欺取財罪，處有期徒刑貳月，如易科罰金，以新臺幣壹仟元折算壹日。 25 2019/02/27 特力屋大順店 商品 497 否 李秀惠犯詐欺取財罪，處有期徒刑貳月，如易科罰金，以新臺幣壹仟元折算壹日。 26 2019/03/29 台灣麥當勞 商品 329 否 李秀惠犯詐欺取財罪，處有期徒刑貳月，如易科罰金，以新臺幣壹仟元折算壹日。 27 2019/03/30 健智美藥局(四维門市) 商品 1500 否 李秀惠犯詐欺取財罪，處有期徒刑貳月，如易科罰金，以新臺幣壹仟元折算壹日。 28 2019/03/30  寶雅生活館高雄民生店 商品 1296 否 李秀惠犯詐欺取財罪，處有期徒刑貳月，如易科罰金，以新臺幣壹仟元折算壹日。 29 2019/04/03 屈臣氏S0163一心店 商品 640 否 李秀惠犯詐欺取財罪，處有期徒刑貳月，如易科罰金，以新臺幣壹仟元折算壹日。 30 2019/04/20 台灣麥當勞 商品 418 否 李秀惠犯詐欺取財罪，處有期徒刑貳月，如易科罰金，以新臺幣壹仟元折算壹日。 31 2019/04/24 小三美日一高雄新崛江門市 商品 1219 否 李秀惠犯詐欺取財罪，處有期徒刑貳月，如易科罰金，以新臺幣壹仟元折算壹日。 32 2019/04/26 愛國超市一壹大店 商品 350 否 李秀惠犯詐欺取財罪，處有期徒刑貳月，如易科罰金，以新臺幣壹仟元折算壹日。 33 2019/04/27 TAOBAO.COM  商品 1277 否 李秀惠犯行使偽造準私文書罪，處有期徒刑參月，如易科罰金，以新臺幣壹仟元折算壹日。 34 2019/04/27 熊寶貝寵物用品有限公司 商品 669 否 李秀惠犯詐欺取財罪，處有期徒刑貳月，如易科罰金，以新臺幣壹仟元折算壹日。 35 2019/05/17  熊寶貝寵物用品有限公司 商品 530 否 李秀惠犯詐欺取財罪，處有期徒刑貳月，如易科罰金，以新臺幣壹仟元折算壹日。 36 2019/05/18  愛國超市一壹大店  商品 157 否 李秀惠犯詐欺取財罪，處有期徒刑貳月，如易科罰金，以新臺幣壹仟元折算壹日。 37 2019/05/19 台哥大語音繳費 免除服務費之債務 1203 否 李秀惠犯詐欺得利罪，處有期徒刑貳月，如易科罰金，以新臺幣壹仟元折算壹日。 38 2019/05/20 屈臣氏S0144廣州店 商品 569 否 李秀惠犯詐欺取財罪，處有期徒刑貳月，如易科罰金，以新臺幣壹仟元折算壹日。 39 2019/05/20  愛國超市一壹大店 商品 245 否 李秀惠犯詐欺取財罪，處有期徒刑貳月，如易科罰金，以新臺幣壹仟元折算壹日。 40 2019/05/21 愛國超市一壹大店 商品 273 否 李秀惠犯詐欺取財罪，處有期徒刑貳月，如易科罰金，以新臺幣壹仟元折算壹日。 41 2019/05/21  屈臣S0595漢神店 商品 900 否 李秀惠犯詐欺取財罪，處有期徒刑貳月，如易科罰金，以新臺幣壹仟元折算壹日。 42 2019/05/24 寶雅生活館高雄民生店 商品 1169 否 李秀惠犯詐欺取財罪，處有期徒刑貳月，如易科罰金，以新臺幣壹仟元折算壹日。 43 2019/06/04 UBER *TRIP 提供勞務 40 否 李秀惠犯詐欺得利罪，處有期徒刑貳月，如易科罰金，以新臺幣壹仟元折算壹日。 44 2019/06/22 寶雅生活館高雄三多店 商品 574 否 李秀惠犯詐欺取財罪，處有期徒刑貳月，如易科罰金，以新臺幣壹仟元折算壹日。 45 2019/06/22  全國加油站三多自助 商品 87 否 李秀惠犯詐欺取財罪，處有期徒刑貳月，如易科罰金，以新臺幣壹仟元折算壹日。 46 2019/06/23 ALI*www.taobao.com 商品 1181 否 李秀惠犯行使偽造準私文書罪，處有期徒刑參月，如易科罰金，以新臺幣壹仟元折算壹日。 47 2019/06/24 TAOBAO.COM 商品 319 否 李秀惠犯行使偽造準私文書罪，處有期徒刑參月，如易科罰金，以新臺幣壹仟元折算壹日。 48 2019/06/24 旺來昌實業股份有限公司 商品 484 否 李秀惠犯詐欺取財罪，處有期徒刑貳月，如易科罰金，以新臺幣壹仟元折算壹日。 49 2019/06/28 東急屋百貨一英明店 商品 298 否 李秀惠犯詐欺取財罪，處有期徒刑貳月，如易科罰金，以新臺幣壹仟元折算壹日。 50 2019/06/30 臺灣麥當勞 商品 352 否 李秀惠犯詐欺取財罪，處有期徒刑貳月，如易科罰金，以新臺幣壹仟元折算壹日。 51 2019/08/13 TAOBAO.COM 商品 1316 否 李秀惠犯行使偽造準私文書罪，處有期徒刑參月，如易科罰金，以新臺幣壹仟元折算壹日。 52 2019/08/13 愛國超市一壹大店 商品 220 否 李秀惠犯詐欺取財罪，處有期徒刑貳月，如易科罰金，以新臺幣壹仟元折算壹日。 53 2019/08/15 家樂福光華店 商品 973 否 李秀惠犯詐欺取財罪，處有期徒刑貳月，如易科罰金，以新臺幣壹仟元折算壹日。 54 2019/08/16 愛國超市一壹大店 商品 261 否 李秀惠犯詐欺取財罪，處有期徒刑貳月，如易科罰金，以新臺幣壹仟元折算壹日。 55 2019/08/17 愛國超市一壹大店 商品 458 否 李秀惠犯詐欺取財罪，處有期徒刑貳月，如易科罰金，以新臺幣壹仟元折算壹日。 56 2019/08/19 電子化繳費臺灣大哥大 免除服務費之債務 1021 否 李秀惠犯詐欺得利罪，處有期徒刑貳月，如易科罰金，以新臺幣壹仟元折算壹日。 57 2019/08/26 TAOBAO.COM 商品 407 否 李秀惠犯行使偽造準私文書罪，處有期徒刑參月，如易科罰金，以新臺幣壹仟元折算壹日。 

附錄本案論罪科刑之依據：
中華民國刑法
第216條
行使第二百一十條至第二百一十五條之文書者，依偽造、變造文
書或登載不實事項或使登載不實事項之規定處斷。
第210條
偽造、變造私文書，足以生損害於公眾或他人者，處五年以下有
期徒刑。
第220條
在紙上或物品上之文字、符號、圖畫、照像，依習慣或特約，足
以為表示其用意之證明者，關於本章及本章以外各罪，以文書論
。
錄音、錄影或電磁紀錄，藉機器或電腦之處理所顯示之聲音、影
像或符號，足以為表示其用意之證明者，亦同。
第 339 條
意圖為自己或第三人不法之所有，以詐術使人將本人或第三人之
物交付者，處五年以下有期徒刑、拘役或科或併科五十萬元以下
罰金。
以前項方法得財產上不法之利益或使第三人得之者，亦同。
前二項之未遂犯罰之。